臺灣板橋地方法院刑事判決　　　　　　　 96年度易字第564號
被　　　告　甲○○
上列被告因違反電子遊戲場業管理條例等案件，經檢察官提起公
訴（95年度偵字第27278號），被告於本院準備程序進行中就被
訴事實為有罪之陳述，經本院合議庭裁定由受命法官獨任進行簡
式審判程序，判決如下：
    主  文
甲○○違反未依電子遊戲場業管理條例規定辦理營利事業登記者
，不得經營電子遊戲場業之規定，累犯，處有期徒刑肆月，如易
科罰金，以新臺幣壹仟元折算壹日。扣案如附表一、二所示之物
，均沒收。
    事  實
一、甲○○前曾有賭博及電子遊戲場業管理條例等案件，其中因
    違反電子遊戲場業管理條例案件，經本院於民國92年4 月23
    日以92年度板簡字第464 號判決，判處拘役50日確定，於92
    年6 月17日易科罰金執行完畢；復因違反電子遊戲場業管理
    條例案件，經本院於94年8 月29日以94年度簡字第2779號判
    決，判處有期徒刑3 月確定，於95年1 月17日易科罰金執行
    完畢（構成累犯）。詎其仍不知悔改，明知未依電子遊戲場
    業管理條例辦理營利事業登記，依法不得經營電子遊戲場業
    ，竟仍基於經營電子遊戲場業犯意及賭博之包括犯意，自95
    年10月15日起，以每月新臺幣（下同）2 萬元之代價，向不
    知情之楊子權承租位於臺北縣蘆洲市○○路323 巷155 號「
    上海灘釣蝦場」後方之鐵皮屋，並自95年11月1 日起，在公
    眾得出入之上址擺設如附表一所示之賭博性電動遊戲機具「
    滿天星7PK 」10臺、「超八」7 臺、「超級大舞台」1 臺及
    「小瑪莉」1 臺，與不特定人賭博財物，而經營電子遊戲場
    業。其玩法係以鑰匙開分，每500 元即可開分500 0 分，並
    依各賭博性電動遊戲機臺之不同，以開取之分數與機臺對賭
    ，若機臺贏則分數被扣掉，若賭客贏則可依電動機具上所顯
    示之比例得分，每1 分可兌換現金5 元或飲料。嗣為警於95
    年11月3 日下午5 時50分許，在上址查獲，並扣得如附表一
    、二所示之物。
二、案經臺北縣政府警察局蘆洲分局報告臺灣板橋地方法院檢察
    署檢察官偵查後起訴。
    理  由
一、按除被告所犯為死刑、無期徒刑、最輕本刑為三年以上有期
    徒刑之罪或高等法院管轄第一審案件者外，於第一次審判期
    日前之準備程序進行中，被告先就被訴事實為有罪之陳述時
    ，審判長得告知被告簡式審判程序之旨，並聽取當事人、代
    理人、辯護人及輔佐人之意見後，裁定進行簡式審判程序，
    刑事訴訟法第273條之1第1項定有明文。經核本件被告甲○
    ○所犯均係死刑、無期徒刑、最輕本刑為三年以上有期徒刑
    以外之罪，其於準備程序中就被訴事實均為有罪之陳述，經
    法官告知簡式審判程序之旨，並聽取公訴人、被告等之意見
    後，本院爰依首揭規定，合議裁定由受命法官獨任進行簡式
    審判程序，合先敘明。
二、上揭事實業據被告於準備程序中與審理時皆坦承不諱（參見
    本院96年3 月19日準備程序筆錄第2 頁、同日審判筆錄第2
    頁），核與證人陳立昊、楊子權於警詢及偵訊之證言（參見
    偵查卷宗第11至16頁、第109 至110 頁、第116 至118 頁）
    以及證人蔣壽華、李國彰、林嘉君於偵查中具結之證言 (參
    見偵查卷宗第125 至129 頁)大 致相符，並有臺北縣政府警
    察局蘆洲分局扣押物品目錄表、搜索經過及結果陳報書、搜
    索扣押筆錄、11月公休表隔日卷使用表、房屋租賃契約各1
    件，及賭客聯絡表3 張、開獎紀錄單30張、賭客中獎兌換現
    金海報照片1 幀、現場照片3 幀附卷可稽，且有如附表一、
    二所示之物品扣案可資佐證，堪認被告之自白與事實相符。
    本案事證明確，被告犯行堪以認定，應予依法論科。
三、按電子遊戲場業管理條例於89年2 月3 日經總統公布施行，
    並自同年月5 日生效，該條例生效後，設置以電腦方式操縱
    ，產生或顯示聲光影像、圖案、動作之電子遊戲機，供不特
    定人為益智或娛樂之營利事業（同條例第3 條、第4 條參照
    ），應依電子遊戲場業管理條例第11條之規定辦理營利事業
    登記，未依該條例辦理營利事業登記者，依同條例第15條之
    規定，即不得經營電子遊戲場業。又按電子遊戲場業管理條
    例第1 條明示「為管理電子遊戲場業，並維護社會安寧、善
    良風俗、公共安全及國民身心健康，特設定本條例」，是該
    條例立法目的之一即在於管理電子遊戲場業。而所謂電子遊
    戲場業，依該條例第3 條規定，係指設置電子遊戲機供不特
    定人益智娛樂之營利事業。核被告所為，係違反電子遊戲場
    業管理條例第15條之規定，應依同條例第22條規定論處；暨
    被告多次在上開公眾得出入場所，以上開電子遊戲機與不特
    定之顧客賭博財物，核其所為均係犯刑法第266條第1項前段
    之在公眾得出入之場所賭博財物罪。又按刑事法若干犯罪行
    為態樣，本質上原具有反覆、延續實行之特徵，立法時既予
    特別歸類，定為犯罪構成要件之行為要素，則行為人基於概
    括之犯意，在密切接近之一定時、地持續實行之複次行為，
    倘依社會通念，於客觀上認為符合一個反覆、延續性之行為
    觀念者，於刑法評價上，即應僅成立一罪。學理上所稱「集
    合犯」之職業性、營業性或收集性等具有重複特質之犯罪均
    屬之，例如經營、從事業務、收集、販賣、製造、散布等行
    為概念者。從而，本件被告經營電子遊戲場業之營業性行為
    ，係每日持續進行，未曾間斷，地點均在「上海灘釣蝦場」
    後方之鐵皮屋，是被告之經營行為，具有不斷反覆實施之特
    性，係屬集合犯行為，自仍應論以一罪（參照最高法院95年
    度臺非字第318 號判決）。此外，被告以賭博性電子遊戲機
    具與人對賭，其行為本質上即含有反覆為同一種類事務之概
    念在內，且係每日持續進行，未曾間斷，地點均相同，是被
    告前後多次賭博之行為，亦應為法律上之一罪。檢察官起訴
    意旨認被告先後賭博之行為，為接續犯云云，容有誤會，附
    予敘明。被告係以一行為同時觸犯經營電子遊戲場業罪及在
    公眾得出入之場所賭博財物罪，應依想像競合犯之規定從一
    重之電子遊戲場業管理條例第22條規定處斷。又被告前有如
    事實欄所載之犯罪科刑及刑之執行情形，此有卷附臺灣高等
    法院被告前案紀錄表可稽，其於5 年之內，再犯有期徒刑以
    上之本罪，為累犯，應依刑法第47條之規定加重其刑。
四、爰審酌被告前已有違反電子遊戲場業管理條例，而今再犯，
    足見其尚未悔改，素行不佳，犯罪之動機、目的、手段，擺
    設電子遊戲機具之數量達19台，在公眾得出入之場所賭博財
    物對於社會善良風氣仍屬有不良之影響等一切情狀，量處如
    主文所示之刑，並諭知易科罰金之折算標準，以資懲儆。扣
    案如附表一所示之物，係當場賭博之器具，均應依刑法第26
    6 條第2 項之規定，不問屬於犯人與否，均宣告沒收之。至
    扣案如附表二所示之物，為被告所有供違法經營電子遊戲場
    業所用之物，爰併依刑法第38條第1 項第2 款之規定予以宣
    告沒收。
據上論斷，應依刑事訴訟法第273 條之1 第1 項、299 條第1 項
前段，電子遊戲場業管理條例第22條、第15條，刑法第11條前段
、第266 條第1 項前段、第2 項、第55條、第47條、第41條第1
項前段、第38條第1 項第2 款，刑法施行法第1 條之1 第1 項、
第2 項前段，判決如主文。
本案經檢察官張慶林到庭執行職務。
中　　華　　民　　國　　96　　年　　3 　　月　　30　　日
                       刑事第四庭  法  官  陳  靜  茹
以上正本證明與原本無異。
如不服本判決，應於判決送達後10日內，向本院提出上訴狀。
　　　　　　　　　　　　　? 　　　書記官　彭?麗?紅
中　　華　　民　　國　　96　　年　　3 　　月　　30　　日
附表一
┌──┬────────┬──────┐
│編號│名稱            │數量        │
├──┼────────┼──────┤
│ 1  │滿天星7PK       │拾臺含IC板  │
├──┼────────┼──────┤
│ 2  │超八            │柒臺含IC板  │
├──┼────────┼──────┤
│ 3  │超級大舞臺      │壹臺含IC板  │
├──┼────────┼──────┤
│ 4  │小瑪莉          │壹臺含IC板  │
└──┴────────┴──────┘
附表二
┌──┬────────┬──────┐
│編號│名稱            │數量        │
├──┼────────┼──────┤
│ 1  │監視螢幕        │拾壹臺      │
├──┼────────┼──────┤
│ 2  │監視器鏡頭      │拾壹個      │
├──┼────────┼──────┤
│ 3  │賭客聯絡簿      │壹本        │
├──┼────────┼──────┤
│ 4  │賭客中獎兌換現金│壹張        │
│    │海報            │            │
├──┼────────┼──────┤
│ 5  │隔日卷使用表    │壹張        │
├──┼────────┼──────┤
│ 6  │機臺洗分表      │壹張        │
├──┼────────┼──────┤
│ 7  │上隔班券        │壹張        │
├──┼────────┼──────┤
│ 8  │十一月公休表    │壹張        │
├──┼────────┼──────┤
│ 9  │開獎紀錄單      │參拾張      │
├──┼────────┼──────┤
│ 10 │NOKIA手機       │壹支        │
├──┼────────┼──────┤
│ 11 │房書租賃契約書  │壹本        │
├──┼────────┼──────┤
│ 12 │賭客把玩紀錄單  │參張        │
└──┴────────┴──────┘
